【裁判字號】    92,交聲,94
【裁判日期】    920314
【裁判案由】    聲明異議
【裁判全文】
臺灣臺中地方法院交通事件裁定                     九十二年度交聲字第九四號
    原處分機關  交通部公路總局台中區監理所
    異議人即
    受處分人    甲○○
右列受處分人因違反道路交通管理處罰條例案件，對於交通部公路總局台中區監理所
九十二年一月三日所為之裁決（中監違字第裁六○─ＧＣ0000000號裁決書）
，聲明異議，本院裁定如左：
    主  文
異議駁回。
    理  由
一、原處分機關略以：本案係台中市警察局交通隊舉發受處分人甲○○駕駛車號Ｘ２
    ─００７７號自小客車，於九十一年十一月三十日十一時一分許，在永春路與環
    中路口處，因「汽車行駛道路駕駛人接聽行動電話」違規，受處分人於指定應到
    案日前向該所提出申訴，經向原舉發機關查證違規屬實，該所遂於九十二年一月
    三日以中監違字第裁六○─ＧＣ0000000號裁決書），裁處罰鍰新台幣三
    千元整，逾期則依裁決書處罰主文規定裁處，於法並無不合等語。
二、本件異議人即受處分人甲○○則以：舉發員警當時戴著極深色的雷朋太陽眼鏡，
    加上異議人所駕駛之車輛貼有汽車隔熱紙，故該警員疑似分心駕車被異議人輕案
    喇叭，不高興懷恨在心故意攔截找碴，異議人事實上是用免持聽筒接聽電話，該
    舉發實有違誤，爰聲明異議云云。
三、按汽車駕駛人，於行駛道路時，使用手持式行動電話進行撥接或通話者，處新台
    幣（下同）三千元罰鍰，道路交通管理處罰條例第三十一條之一第一項定有明文
    。經查：本件受處分人甲○○駕駛車號Ｘ２─００７７號自小客車，於九十一年
    十一月三十日十一時一分許，在台中市○○路與環中路口處，為台中市警察局交
    通隊舉發汽車行駛道路駕駛人接聽行動電話違規，並掣開舉發通知單等情，有前
    揭違規舉發通知單一紙在卷可稽。雖異議人辯稱：異議人當時是用免持聽筒（耳
    聽筒）接聽電話，舉發員警戴著極深色的雷朋太陽眼鏡，加上異議人所駕駛之車
    輛貼有汽車隔熱紙，故該警員疑是分心駕車被異議人輕案喇叭，不高興懷恨在心
    故意攔截找碴云云。惟據證人即舉發之警員賴建志到庭證稱：「九十一年十一月
    三十日在永春路與環中路口見異議人駕駛Ｘ２－００７７號自小客車時講行動電
    話，我大約在異議人後面約半分鐘後，我將車子開到異議人左側去看他是否在講
    行動電話，我穿制服開巡邏車，到了永春路後才叫他停車，他手勢告知我現在是
    綠燈，我用手勢告知他我會幫他檔車，這時他的手機仍在耳朵旁邊接聽行動電話
    等語」（詳本院九十二年二月十三日訊問筆錄），是依前開證人證述，証人乃親
    眼看見被告確有於舉發時、地於行駛道路時，使用手持式行動電話進行撥接之違
    規行為。即本院審理中質之受處分人：「你當時手上有無拿著手機]？其亦稱：
    「我不記得了，有無拿著手機我不確定，但耳朵上都有掛著耳機」等語。益見証
    人即舉發員警上開証詞，可以採信。且訊據受處分人並無法提出任何可供調查之
    證據以實其說，本院經查亦無何證據足資證明值勤警員有捏造事實違法取締之情
    事，則執勤警員本其維護交通秩序、安全職責所為之舉發，自應受到合法、正確
    之推定，異議人空言指摘原處分不當尚屬無據。從而，原處分機關以依道路交通
    管理處罰條例第三十一條之一第一項及違反道路交通管理事件統一裁罰基準表等
    規定裁處罰鍰三千元，核無違誤，本件受處分人之異議為無理由，自應將其異議
    駁回。
四、據上論斷，應依道路交通案件處理辦法第十九條，裁定如主文。
中      華      民      國    九十二    年      三      月     十四     日
                                        臺灣臺中地方法院交通法庭
                                            法  官   許  金  樹
右正本證明與原本無異。
如不服本裁定應於送達後五日內向本院提出抗告狀。
                                            書記官
中      華      民      國    九十二    年    三     月   十四 日


司法院資訊處製作；財團法人民間司法改革基金會備份。
